臺灣高等法院刑事裁定
108年度上訴字第3160號
上  訴  人  臺灣桃園地方檢察署檢察官
上  訴  人  
即  被  告  林契良




選任辯護人  郭緯中律師
            林敬倫律師
上列被告因違反槍砲彈藥刀械管制條例案件，本院裁定如下：
    主  文
林契良之羈押期間，自民國一一〇年三月十六日起，延長貳月。
    理  由
一、按被告經法官訊問後，認為犯罪嫌疑重大，而有下列情形之
    一者，非予羈押，顯難進行追訴、審判或執行者，得羈押之
    ：一逃亡或有事實足認為有逃亡之虞者。二有事實足認為有
    湮滅、偽造、變造證據或勾串共犯或證人之虞者。三所犯為
    死刑、無期徒刑或最輕本刑為5年以上有期徒刑之罪，有相
    當理由認為有逃亡、湮滅、偽造、變造證據或勾串共犯或證
    人之虞者，刑事訴訟法第101條第1項定有明文。次按羈押被
    告，偵查中不得逾2月，審判中不得逾3月。但有繼續羈押之
    必要者，得於期間未滿前，經法院依刑事訴訟法第101條或
    第101條之1之規定訊問被告後，以裁定延長之；延長羈押期
    間，偵查中不得逾2月，以延長1次為限。審判中每次不得逾
    2月，如所犯罪最重本刑為10年以下有期徒刑以下之刑者，
    第一審、第二審以3次為限，第三審以1次為限；案件經發回
    者，其延長羈押期間之次數，應更新計算，同法第108條第1
    項、第5項、第6項亦分別有明文。
二、經查：
  ㈠上訴人即被告林契良前經本院認為犯槍砲彈藥刀械管制條例
    第8條第4項未經許可持有具殺傷力之改造槍枝罪，犯罪嫌疑
    重大，且於本院審理中經通緝到案，有逃亡之事實及勾串共
    犯或證人之虞，有刑事訴訟法第101條第1項第1款、第2款之
    羈押事由，且有羈押之必要，於民國109年12月16日執行羈
    押，並禁止接見、通信，嗣於110年1月20日本案言詞辯論終
    結時解除禁見，至110年3月15日，3個月羈押期間即將屆滿
    。
  ㈡經本院於110年3月8日訊問被告後，併參卷附事證，足認被告
    涉犯槍砲彈藥刀械管制條例第8條第4項未經許可持有具殺傷
    力改造槍枝罪之犯罪嫌疑重大，且被告因前開罪名經臺灣桃
    園地方法院以106年度訴字第281號判決判處有期徒刑4年，
    併科罰金新臺幣10萬元，並經本院於110年2月24日以108年
    度上訴字第3160號判決駁回被告上訴在案，良以重罪常伴有
    逃亡之高度可能，係趨吉避凶、脫免刑責、不甘受罰之基本
    人性，倘一般正常之人，依其合理判斷，可認為該犯重罪嫌
    疑重大之人具有逃亡之相當或然率存在，而被告於本院審理
    期間又係經通緝始到案，足認有逃亡之事實，若非將被告予
    以羈押，難以確保後續審判或執行程序之順利進行，而認被
    告依刑事訴訟法第101條第1項第1款所規定之羈押原因及必
    要性俱仍存在，而有繼續羈押之必要。至被告主張其尚有懷
    孕之女友、祖母待照顧乙節，核與羈押與否之認定無涉，爰
    裁定自110年3月16日起，延長羈押2月。
三、據上論斷，依刑事訴訟法第108條第1項、第5項，裁定如主
    文。
中　　華　　民　　國　　110 　年　　3 　　月　　8 　　日
                  刑事第四庭  審判長法　官  陳筱珮
                                    法　官  吳元曜
                                    法　官  羅郁婷
以上正本證明與原本無異。
如不服本裁定，應於收受送達後五日內向本院提出抗告狀。
                                    書記官  蔡易霖
中　　華　　民　　國　　110 　年　　3 　　月　　8 　　日